臺灣臺北地方法院民事裁定
110年度再易字第12號
上  訴  人
即再審原告  龔漢健  

訴訟代理人  李鳴翱律師
被 上訴人
即再審被告  陽明海運股份有限公司

法定代理人  鄭貞茂  
上列當事人間請求遷讓房屋再審之訴事件，上訴人對於民國110
年9月17日本院110年度再易字第12號判決，提起上訴，本院裁定
如下：
    主      文
上訴駁回。
第三審訴訟費用由上訴人負擔。
    理      由
一、按再審之訴形式上雖為訴之一種，實質上為前訴訟之再開或
    續行，其訴訟標的之價額仍應以前訴訟程序所核定者為準，
    不容任意變更，而在前訴訟就標的價額計算，因上訴所得受
    之利益不得提起第三審上訴者，在再審程序自亦不得上訴於
    第三審法院。此有最高法院41年台上字第303號裁判要旨及9
    8年度台抗字第730號裁定可參。次按對於民事訴訟法第427
    條第2項簡易訴訟程序之第二審判決，其上訴利益逾第466條
    所定之額數者，當事人固得以其適用法規顯有錯誤為理由，
    逕向最高法院提起上訴。但同法第427條第1項簡易訴訟程序
    之第二審判決，則不在得逕向最高法院提起上訴之列（最高
    法院94年度台簡抗字第48號裁定參照）。另依民事訴訴法第
    77條之1第1項之規定，訴訟標的之價額，由法院核定。核定
    訴訟標的之價額以起訴時之交易價額為準，即應以原告起訴
    之原因事實為核定之依據，若當事人就法院以原告起訴時之
    交易價額所核定之訴訟標的價額並無異議而繳納裁判費，或
    對該裁定未為抗告，即不得再行就交易價額為相異之主張，
    藉為可得提起第三審上訴之論據（最高法院86年度台簡抗字
    第82號、99年度台簡抗字第3號裁定參照）。再對於不得上
    訴第三審之判決提起上訴者，原第二審法院應以裁定駁回之
    ，民事訴訟法第466條第1項及第3項、第436條之2第2項準用
    第481條、第442條第1項定有明文。上開規定於再審之訴訟
    程序，準用之，亦為同法第505條所明定。
二、查，再審被告前以再審原告無權占有門牌編號臺北市○○區○○
    路○段00巷00號1樓房屋（下稱系爭房屋）為由，起訴請求再
    審原告騰空遷讓返還系爭房屋及給付相當於租金之不當得利
    ，經本院依系爭房屋於起訴時之交易價額，於民國108年4月
    10日以108年度補字第555號裁定核定訴訟標的價額為新臺幣
    （下同）5萬7,847元（不當得利部分為附帶請求，不併算其
    價額），再審被告並未抗告，嗣本院以108年度北簡字第908
    3號判決判命再審原告遷讓返還系爭房屋及給付不當得利，
    再審被告不服提起上訴，本院以109年7月15日108年度北簡
    字第9083號裁定認其上訴訴訟標的價額仍為5萬7,847元，亦
    未經再審原告提起抗告，有各該裁定可稽（見本院卷第89頁
    、第93頁），迨再審原告不服本院駁回其上訴之本院109年
    度簡上字第341號判決（即原確定判決）而提起本件再審之
    訴，其民事再審聲請狀記載：「訴訟標的價額新臺幣57,847
    元」，並自行依該金額繳納本件再審之訴之裁判費（見本院
    卷第7頁、第3頁），足見再審原告對前訴訟程序所核定之訴
    訟標的價額並無異議，依首揭說明，該事件自屬不得上訴第
    三審之事件，其對之所提本件再審之訴經本院於110年9月17
    日以110年度再易字第12號判決駁回後，自亦不得上訴於第
    三審法院，其上訴顯非合法，應予駁回。
三、爰裁定如主文。　　
中　　華　　民　　國　　110 　年　　10　　月　　26  　日
                          審判長法  官  許純芳
　　　　　　　　　　　　 
                                法  官  蕭清清
　　　　　　　　　　　　　　　
                                法  官  林春鈴   
以上正本係照原本作成。
不得抗告。 　
中　　華　 民　　國　　110 　年　　10　 　月　　26    日
                                書記官  鍾尚勲